臺灣高雄地方法院刑事判決           100年度審訴字第2456號
公  訴  人  臺灣高雄地方法院檢察署檢察官
被      告  陳清祥
上列被告因毒品危害防制條例案件，經檢察官提起公訴（100 年
度毒偵字第4164號），被告於本院準備程序進行中，就被訴事實
為有罪之陳述，經合議庭裁定由受命法官獨任依簡式審判程序審
理，判決如下：
    主  文
陳清祥施用第一級毒品，累犯，處有期徒刑拾壹月。又施用第二
級毒品，累犯，處有期徒刑肆月。應執行有期徒刑壹年壹月。
    事  實
一、陳清祥前於民國94年間，因施用毒品案件，經裁定送觀察、
    勒戒後，因認有繼續施用毒品傾向，經本院裁定令入戒治處
    所施以強制戒治後，於95年2 月22日執行完畢釋放，並經檢
    察官為不起訴處分確定。復於強制戒治執行完畢釋放5 年內
    之95年5 月間，因施用毒品、詐欺案件，分別經本院以95年
    度訴字第2363號判決判處有期徒刑8 月確定、以97年度審簡
    字第6220號判決判處有期徒刑2 月確定，並經裁定應執行有
    期徒刑9 月確定。又於95年間，因竊盜案件，經本院以97年
    度易緝字第116 號判決判處有期徒刑7 月確定，並與上開應
    執行刑接續執行，於98年6 月26日縮短刑期假釋出監，於98
    年11月7 日保護管束期滿未經撤銷視為執行完畢（以上構成
    累犯）。另於99年間，因施用毒品案件，分別經本院100 年
    度審訴字第940 號、100 年度審訴字第442 號、99年度審訴
    字第3829號判決分別判處有期徒刑8 月、9 月、10月確定，
    經本院裁定應執行有期徒刑2 年確定（尚未執行完畢，不構
    成累犯）。詎仍不知戒絕毒癮，竟分別為下列行為：
(一)基於施用第一級毒品海洛因之犯意，於100 年3 月18日上午
    某時許，在其友人位於高雄市旗津區住處內，以將海洛因摻
    水置入針筒內注射身體之方式，施用海洛因1 次。
(二)基於施用第二級毒品甲基安非他命之犯意，於100 年3 月18
    日晚間7 時50分許採尿前回溯96小時內某時（不含公權力拘
    束期間），在不詳之地點，以不詳之方式，施用甲基安非他
    命1 次。嗣因其為毒品列管人口，於100 年3 月18日晚間7
    時50分許，為警採集尿液送驗，檢驗結果呈嗎啡、可待因及
    甲基安非他命陽性反應，而查悉上情。
二、案經高雄市政府警察局鼓山分局移送臺灣高雄地方法院檢察
    署檢察官偵查起訴。
    理  由
一、本件被告陳清祥所犯係死刑、無期徒刑、最輕本刑為3 年以
    上有期徒刑以外之罪，其於準備程序進行中就前揭被訴事實
    為有罪之陳述，經受命法官告知簡式審判程序之旨，並聽取
    當事人之意見後，本院合議庭認無不得或不宜改依簡式審判
    程序進行之情形，爰依刑事訴訟法第273 條之1 第1 項、第
    284 條之1 規定，裁定由受命法官獨任進行簡式審判程序。
    又本件所引屬於審判外陳述之傳聞證據，依同法第273 條之
    2 規定，不受第159 條第1 項關於傳聞法則規定之限制，依
    法有證據能力，均合先敘明。
二、上開犯罪事實，業據被告於本院審理時坦承不諱，且其於10
    0 年3 月18日晚間7 時50分許為警採尿送驗結果，呈嗎啡、
    可待因即海洛因代謝物及甲基安非他命陽性反應之事實，有
    勘察採證同意書、高雄市政府警察局鼓山分局中洲派出所扣
    押筆錄及扣押物品目錄表、鼓山分局100 年查獲毒品案件嫌
    疑人尿液代碼- 姓名對照登記表、高雄市立凱旋醫院100 年
    5 月12日濫用藥物尿液檢驗報告（檢體編號：E00129號）各
    1 份在卷可佐，足認被告上開任意性自白與事實相符，本件
    事證明確，被告於上開時、地施用海洛因及甲基安非他命之
    犯行，均堪認定，應予依法論科。
三、按海洛因、甲基安非他命分別為毒品危害防制條例第2 條第
    2 項第1 款、第2 款所稱之第一、二級毒品，均不得施用、
    持有。是核被告所為，分別係犯毒品危害防制條例第10條第
    1 項之施用第一級毒品罪、同條例第10條第2 項之施用第二
    級毒品罪。其於施用之前分別持有海洛因、甲基安非他命之
    低度行為，分別為其施用之高度行為所吸收，均不另論罪。
    被告所犯上開2 罪，犯意各別，行為互殊，應予分論併罰。
    又被告於95年間，因施用毒品、詐欺案件，分別經本院以95
    年度訴字第2363號判決判處有期徒刑8 月確定、以97年度審
    簡字第6220號判決判處有期徒刑2 月確定，並經裁定應執行
    有期徒刑9 月確定。又於95年間，因竊盜案件，經本院以97
    年度易緝字第116 號判決判處有期徒刑7 月確定，並與上開
    應執行刑接續執行，於98年6 月26日縮短刑期假釋出監，於
    98年11月7 日保護管束期滿未經撤銷視為執行完畢等情，有
    臺灣高等法院被告前案紀錄表在卷可稽，被告受徒刑之執行
    完畢，5 年以內故意再犯上開有期徒刑以上之2 罪，均為累
    犯，俱應依刑法第47條第1 項規定，加重其刑。爰審酌被告
    經觀察、勒戒及強制戒治後，又因施用毒品案件，迭經法院
    論罪科刑，復未能徹底戒絕毒品，再犯本件施用毒品犯行，
    足見其戒絕毒癮之意志不堅，未能體悟施用毒品對自身、家
    庭造成之傷害及對社會治安可能造成潛在之危險，不宜輕罰
    ；另念其犯後坦承犯行，且施用毒品本質上係屬戕害自身健
    康之行為，尚未直接危害他人，反社會性程度應屬較低，及
    被告因施用毒品經法院判刑確定之次數及本案犯罪情節等一
    切情狀，認公訴人就施用第一級毒品、第二級毒品部分分別
    求刑有期徒刑11月、4 月為適當，爰分別量處如主文所示之
    刑，並定其應執行刑，以示懲儆。
據上論斷，應依刑事訴訟法第273  條之1 第1 項、第299 條第1
項前段，毒品危害防制條例第10條第1 項、第2 項，刑法第11條
前段、第47條第1 項、第51條第5 款，判決如主文。
本案經檢察官陳俊宏到庭執行職務。
中    華    民    國  100     年    10    月    13    日
                  刑事第十庭    法  官  毛妍懿
以上正本證明與原本無異。
如不服本判決應於收受送達後10日內向本院提出上訴書狀，並應
敘述具體理由；如未敘述上訴理由者，應於上訴期間屆滿後20日
內向本院補提理由書（均須按他造當事人之人數附繕本）「切勿
逕送上級法院」。
中    華    民    國   100    年    10    月    13    日
                                書記官  陳蓉柔
附錄本案論罪科刑之法條：
毒品危害防制條例第10條
施用第一級毒品者，處6 月以上5 年以下有期徒刑。
施用第二級毒品者，處3 年以下有期徒刑。